【裁判字號】    94,易,1953
【裁判日期】    950227
【裁判案由】    竊盜
【裁判全文】
臺灣臺北地方法院刑事判決              94年度易字第1953號
公  訴  人  臺灣臺北地方法院檢察署檢察官
被      告  丁○○
                    （現另案在臺灣臺北監獄執行）
上列被告因竊盜案件，經檢察官聲請簡判決處刑（94年度偵緝字
第1196號），惟本院受理後（94年度簡字第2689號）認不宜以簡
易判決處刑，改適用通常程序，嗣被告於本院準備程序就被訴事
實為有罪之陳述，經合議庭裁定改行簡式審判程序，判決如下：
    主  文
丁○○攜帶兇器竊盜，累犯，處有期徒刑柒月。
    事  實
一、丁○○前於民國84年間，因違反麻醉藥品管理條例案件，經
    台灣桃園地方法院以84年度易字第487 號判決判處有期徒刑
    7 月，經台灣高等法院以84年度上易字第3378號判決上訴駁
    回確定，84年11月15日入監執行刑期起算，85年6 月14日執
    行完畢；復於84年間，因煙毒等案件，經前開法院以84年度
    訴字第1884號判決判處有期徒刑5 月（非法吸用化學合成麻
    醉藥品部分）、2 年（持有毒品部分），應執行有期徒刑2
    年6 月，嗣經台灣高等法院以85年度上訴字第1353號判決上
    訴駁回確定，85年6 月15日接續執行，87年10月27日執行完
    畢；85年間因違反藥事法案件，經本院以85年度訴字第853
    號判決判處有期徒刑5 月，嗣並確定，原定87年10月28日接
    續執行，86年4 月23日因縮短刑期假釋出監，之後再經裁定
    撤銷假釋，88年8 月20日刑期起算入監執行殘刑，90年6 月
    4 日縮短刑期執行完畢，翌日出監。
二、緣乙○○與中華全球食物股份有限公司有貨款之債務糾紛未
    解決，丁○○為免影響其弟在前開公司之工作，曾以前開公
    司代理人之名義，出面向乙○○催討，並向法院聲請假扣押
    未果，竟意圖為自己不法之所有，於92年6 月16日要求不知
    情之范安基（另案由台灣桃園地方法院檢察署檢察官不起訴
    處分）代為載運乙○○所有之豬隻並出售，范安基遂聯絡不
    知情之丙○○（另案由台灣桃園地方法院檢察署檢察官不起
    訴處分）駕駛大貨車（車牌號碼：092 －RB），於同年月17
    日凌晨4 時許，與丁○○共同前往雲林縣水林鄉○○村○○
    路160 之3 號乙○○住所旁之豬舍內，由丙○○持其所有、
    客觀上對人之生命、身體構成威脅之兇器電棒將39隻豬趕上
    前開大貨車，得手後，由丙○○於同日10時許，駕駛該大貨
    車運送竊得之豬隻至桃園縣蘆竹鄉外社村之肉品市場欲行拍
    賣時，為該市場人員查覺有異而報警查獲。
三、案經桃園縣政府警察局大園分局報告台灣桃園地方法院檢察
    署呈請台灣高等法院檢察署核轉台灣台北地方法院檢察署檢
    察官偵查，聲請簡易判決處刑，本院認不宜以簡易判決處刑
    ，改適用通常程序，嗣被告於本院準備程序就被訴事實為有
    罪之陳述，經合議庭裁定改行簡式審判程序。
    理  由
一、前開竊盜事實，已據被告丁○○於本院行準備程序、審理時
    坦承不諱，核與證人丙○○、甲○○2 人於本院審理時之證
    述、證人王忠訓於警詢之證述、被害人乙○○於警詢時之供
    稱相符，顯見被告前開自白與事實相符，應可採信。本件事
    證明確，被告攜帶兇器竊盜犯行，堪以認定。
二、論罪科刑之理由：
    (一)按刑法第321 條第1 項第3 款所規定之「兇器」，依一般
      社會觀念，按器物之通常作用，足以對於人之生命、身體
      造成危險之器具，查證人丙○○所使用之電棒，乃是透過
      開關之控制，可以將電瓶所產生之電流經由電線連接至導
      電管，業據證人丙○○於本院審理時證稱明確，而該電棒
      之使用，固是藉由電擊之作用，驅使豬隻能繼續往既定之
      方向前進，然而，豬隻之所以會往既定之方向前進，衡諸
      常情，無非是該電流已經造成豬隻因電擊而有疼痛感，基
      此，前開電流如對人施以電擊，理所當然也會疼痛而對於
      人之生命、身體造成危險；準此，前開電棒經核確屬「兇
      器」無訛；次按，構成攜帶兇器竊盜之罪，解釋上，縱然
      攜帶之初不必即有行兇之意圖或主觀上有恃以行兇或反抗
      之意思，惟至少亦須行為人於攜帶之初，即有竊盜之意思
      。依被告於本院審理時供稱：他們（按證人丙○○等人）
      進去豬舍，把豬趕出來，他們用電棒，我才知道，現場有
      看到他們用電棒趕豬等語（見本院95年1 月9 日審判筆錄
      第12頁），足見被告透過不知情之丙○○以電棒驅趕豬集
      時，即有竊盜之意思，參諸前開所述，自已該當攜帶兇器
      竊盜罪無疑。
    (二)核被告所為，係犯刑法第321 條第1 項第3 款之攜帶兇器
      竊盜罪。
    (三)公訴人於聲請簡易判決處刑時，原認被告係犯刑法第320
      條第1 項之竊盜罪，惟已於本院審理時當庭變更被告所犯
      法條為刑法第321 條第1 項第3 款之攜帶兇器竊盜罪，並
      已告知被告使其答辯，爰毋須再依刑事訴訟法第300 條之
      規定，變更公訴人所引應適用之法條。
    (四)被告利用不知情之范安基、丙○○等人實施竊盜犯罪，為
      間接正犯。
    (五)被告前有如事實欄所載之犯罪、科刑及執行情形，有臺灣
      高等法院被告全國前案紀錄表乙份在卷可稽，其受有期徒
      刑之執行完畢，5 年內再犯本件有期徒刑以上之罪，核屬
      累犯，依刑法第47條之規定，應加重其刑。
    (六)本院審酌被告係因被害人乙○○與其弟所任職之中華全球
      食物股份有限公司有貨款之債務糾紛，遲遲未獲清償，深
      怕影響其弟之工作，一時氣憤，單獨起意而為前開犯行之
      犯罪動機、目的、犯罪手段、所受損害、犯罪後被害人乙○○已將贓物領回，被告犯罪後尚能坦承不諱，態度良好
      等情狀，並參酌被告係屬累犯，應依法加重其刑，爰依公
      訴人之求刑，量處如主文所示之刑，以資懲儆。
三、不知情之丙○○所使用之電棒，雖為被告犯罪所用之物，然
    該電棒乃係丙○○所有，而非被告所有，業據證人丙○○於
    本院審理時證稱明確，爰不併予宣告沒收，附此敘明。
據上論斷，應依刑事訴訟法第452 條、第273 條之1 第1 項、第
299 條第1 項前段，刑法321 條第1 項第3 款、第47條，判決如
主文所示。
本案經檢察官黃紋綦到庭執行職務
中    華    民    國    95    年    2     月    27    日
                  刑事第七庭  法  官  蔡守訓
以上正本證明與原本無異。
如不服本判決，應於判決送達後10日內，向本院提出上訴狀。
                              書記官  廖純瑜
中    華    民    國    95    年    2     月    27    日
附錄論罪科刑條文：
中華民國刑法第321條
犯竊盜罪而有左列情形之一者，處 6 月以上、 5 年以下有期徒
刑：
一  於夜間侵入住宅或有人居住之建築物、船艦或隱匿其內而犯
    之者。
二  毀越門扇、牆垣或其他安全設備而犯之者。
三  攜帶兇器而犯之者。
四  結夥三人以上而犯之者。
五  乘火災、水災或其他災害之際而犯之者。
六  在車站或埠頭而犯之者。
前項之未遂犯罰之。


司法院資訊處製作；財團法人民間司法改革基金會備份。
